臺灣高雄地方法院刑事判決　　　　　　110年度審易字第806號
公　訴　人　臺灣高雄地方檢察署檢察官
被　　　告　東譽仁


　　　　　　許瀞文


上列被告因恐嚇等案件，經檢察官提起公訴（110年度偵字第
00000號），本院判決如下：
    主  文
東譽仁犯公然侮辱罪，處罰金新臺幣伍仟元，如易服勞役，以新
臺幣壹仟元折算壹日。
許瀞文犯公然侮辱罪，處罰金新臺幣伍仟元，如易服勞役，以新
臺幣壹仟元折算壹日。又犯恐嚇危害安全罪，處拘役拾日，如易
科罰金，以新臺幣壹仟元折算壹日。
    事  實
一、緣東譽仁為許瀞文之子，均與黃慶銓為鄰居關係；雙方因細
    故生有爭執，竟分別：
㈠、東譽仁基於公然侮辱之犯意，於民國109年9月5日上午10時
    29分許，在高雄市○○區○○路00巷00弄0號住處，對外不
    特定人得共見共聞之道路，接續對黃慶銓辱罵：「幹你娘機
    歪」、「畜生」、「垃圾人」、「頭殼壞掉」等語，足以貶
    損黃慶銓之名譽。
㈡、許瀞文基於公然侮辱之犯意，於109年9月5日21時許，在高
    雄市○○區○○路00巷00弄00號黃慶銓住處前之不特定人得
    共見共聞場所，辱罵黃慶銓：「垃圾、變態、臭機歪、撞死
    人、神經病、變態」等語，足以貶損黃慶銓之名譽。
㈢、許瀞文另基於公然侮辱及恐嚇之犯意，於109年9月8日20時
    28分許，在高雄市○○區○○路00巷00弄00號黃慶銓住處前
    之不特定人得共見共聞場所，辱罵黃慶銓：「你神經病啦，
    看三小，沒被別人變態…。」；並朝黃慶銓之車輛吐口水，
    復對黃慶銓恫稱：「當作我女人不敢打你，我打你比你更厲
    害…敢來我家灑鹽米，你家要死人，生病呀」，足以貶損黃
    慶銓之名譽，並使其心生畏懼，致生危害於黃慶銓之生命、
    身體之安全。
二、案經黃慶銓訴請臺灣高雄地方檢察署檢察官偵查起訴。
    理  由
壹、證據能力部分
    按被告以外之人於審判外之言詞或書面陳述，除法律有規定
    者外，不得作為證據；又被告以外之人於審判外之陳述，雖
    不符刑事訴訟法第159條之1至第159條之4之規定，而經當事
    人於審判程序同意作為證據，法院審酌該言詞陳述或書面陳
    述作成時之情況，認為適當者，亦得為證據，刑事訴訟法第
    159條第1項、第159條之5第1項分別定有明文。查：檢察官
    、被告東譽仁、許瀞文對於本判決所引用各項傳聞證據，均
    明示同意有證據能力（見審易卷第27頁），本院審酌各該證
    據並非違法取得，與待證事實具關聯性，證明力亦非明顯過
    低，以之作為證據使用係屬適當，自均得採為認定事實之證
    據。
貳、認定犯罪事實所憑之證據及理由：
    訊據被告東譽仁固不諱言於事實欄一㈠所示時間，有為上開
    言論；而被告許瀞文亦不諱言曾於事實欄一㈡；㈢上開時、
    地，說出除「你家死人、開車撞死你們」以外之其餘言語。
    然被告東譽仁、許瀞文均否認有何前揭犯行，被告東譽仁辯
    稱：我是在宣洩自己，那時我在廁所抽煙，看到黃慶銓對著
    我家灑鹽米，我才講這些話，我是先對黃慶銓講不要灑鹽米
    ，我進來後，很生氣才對裡面罵等語（見審易卷第49頁）；
    被告許瀞文則辯稱：我有講起訴書所寫的話，但是沒有講撞
    死人，是說他撞死人是你家事。也沒有講你家死人、開車撞
    死你的話，我講「垃圾」等話，我是在自虐，講給自己聽等
    詞（見審易卷第49頁）。經查：
一、被告東譽仁、許瀞文前揭不諱言部分，業據證人黃慶銓於偵
    訊時證述明確，且有檢察事務官之勘驗筆錄及錄影擷取畫面
    1份存卷可查，此部分應堪認定。
二、被告東譽仁、許瀞文以前詞置辯，故本院說明得心證之理由
    如下：
㈠、被告東譽仁有無於事實欄一㈠所示之時、地，公然侮辱黃慶
    銓？
１、證人黃慶銓於偵訊時證稱：東譽仁於109年9月5日10時29分
    許，在小港區松興路96巷30弄15號前，罵我「幹你娘機歪、
    畜生、垃圾人、頭殼壞掉」等語（見他字卷第34頁）。
２、由【附表一】被告東譽仁與黃慶銓之對話之脈絡，可知被告
    東譽仁說出「幹你娘機歪」、「畜生」、「垃圾人」、「頭
    殼壞掉」等語，皆係針對黃慶銓而言，是以其前揭辯解，尚
    難採信。
３、再者，被告東譽仁於【附表一】之對話中，曾表示：「你有
    聽到嗎？你到底撒了幾次？我在這裡都看到你在幹嘛（台語
    ），你都丟在我家門口，你不要走，我要下去了。」乙節，
    顯見被告東譽仁係對外與黃慶銓對話；參以錄影擷取畫面4
    張（見他字卷第38頁至第39頁），當時黃慶銓係站在道路上
    ；況且，被告東譽仁曾對黃慶銓之妻子說出：「叫你老公不
    要一直灑，我在這看，已經灑3次了。」乙節，堪認被告東
    譽仁確有在其住處，對外不特定人得共見共聞之道路，對黃
    慶銓說出「幹你娘機歪」、「畜生」、「垃圾人」、「頭
    殼壞掉」等語。
㈡、被告許瀞文有無於事實欄一㈡所示之時、地，公然侮辱黃慶
    銓？
１、證人黃慶銓於偵訊時證稱：許瀞文於109年9月5日21時，罵
    我「垃圾人、變態、臭機歪、撞死人、神經病、變態」等語
    （見他字卷第34頁）。
２、由【附表二】被告許瀞文之言論脈絡，可知被告許瀞文說出
    「垃圾、變態、臭機歪、撞死人、神經病、變態」等語，皆
    係針對黃慶銓而言，是以其前揭辯解，尚難採信。
３、再者，檢察事務官勘驗【附表二】之錄影光碟，所擷取畫面
    4張（見他字卷第40頁至第41頁），當時被告許瀞文係站在
    黃慶銓住處外之道路上；況且，被告許瀞文在辱罵黃慶銓之
    時，旁邊有人提醒被告許瀞文，而說出：「你不要罵髒話..
    到時候告..」，益徵該人亦發覺被告許瀞文有公然侮辱之情
    。
㈢、被告許瀞文有無於事實欄一㈢所示之時、地，公然侮辱及恐
    嚇黃慶銓？
１、證人黃慶銓於偵訊時證稱：許瀞文於109年9月8日20時28分
    許，罵我「神經病、變態、撞死人、看三小、生病呀、你
    家死人、開車撞死你們」等語。
２、由【附表三】之對話內容，可知被告許瀞文係與黃慶銓對話
    無訛；且從被告許瀞文之言論脈絡，堪認被告許瀞文說出：
    「你神經病啦，看三小，沒被別人變態…。」，並朝黃慶銓
    之車輛吐口水，皆足以貶損黃慶銓之名譽。又觀之檢察事務
    官勘驗【附表三】之錄影光碟，所擷取畫面2張（見他字卷
    第42頁），當時被告許瀞文係站在黃慶銓住處外之道路上，
    堪認被告許瀞文確有公然侮辱之事實。
３、另被告許瀞文對黃慶銓稱：「當作我女人不敢打你，我打你
    比你更厲害…敢來我家灑鹽米，你家要死人，生病呀」，已
    傳達被告許瀞文是敢打黃慶銓，甚至比黃慶銓更厲害，又從
    「死人」、「生病」等語，透露出其欲危害黃慶銓之生命、
    身體之安全，足認被告許瀞文確有恐嚇黃慶銓之行為。
三、參諸上情，足認被告東譽仁、許瀞文所辯，均係事後卸責之
    詞，故本件事證明確，被告東譽仁、許瀞文前揭犯行，均堪
    認定，皆應依法論科。
參、論罪部分：
一、核被告東譽仁於事實欄一㈠所為，係犯刑法第309條第1項之
    公然侮辱罪。另被告許瀞文於事實欄一㈡所為，係犯刑法第
    309條第1項之公然侮辱罪；另於事實欄一㈢所為，則係犯刑
    法第305條之恐嚇罪、及同法第309條第1項之公然侮辱罪。
二、被告東譽仁於事實欄一㈠；而被告許瀞文於事實欄一㈡、㈢
    中各對黃慶銓之侮辱言論，各係基於侵害黃慶銓之單一犯意
    ，每次於緊密接近之時間、地點為之，且侵害相同法益，其
    行為之獨立性極為薄弱，各應論以接續犯。
三、①被告許瀞文於事實欄一㈢中，係以一行為，同時觸犯恐嚇
    、及公然侮辱兩罪名，應依刑法第55條規定，從一重之恐嚇
    罪處斷。②被告許瀞文於事實欄一㈡、㈢之犯行，明顯犯意
    各別，行為互殊，應予分論併罰。
肆、科刑部分：
    本院審酌被告東譽仁、許瀞文2人不思理性解決與黃慶銓之
    紛爭，竟均以上揭不雅語詞，公然侮辱黃慶銓；而被告許瀞
    文更以恐嚇言論，恫嚇黃慶銓，均有所不當。另考量被告東
    譽仁有不能安全駕駛致交通危險之素行，而被告許瀞文則無
    刑案前科，有臺灣高等法院被告前案紀錄表2份存卷可查。
    又從【附表二】至【附表三】之言論觀之，被告許瀞文明顯
    係在侮辱黃慶銓，然被告許瀞文卻稱：我是在自虐，講給自
    己聽云云，且被告2人迄今仍未獲得黃慶銓之諒解。惟考量
    被告2人於本院審理時自述之智識程度、經濟能力等一切情
    狀，分別量處如主文所示之刑，並諭知罰金易服勞役或拘役
    易科罰金之折算標準。
伍、至①檢察官於起訴書記載，被告東譽仁在高雄市○○區○○
    路00巷00弄00號黃慶銓住處前，公然辱罵黃慶銓乙情，然由
    【附表一】檢察事務官勘驗黃慶銓提供之監視器光碟，可知
    被告東譽仁並非在高雄市○○區○○路00巷00弄00號黃慶銓
    住處前為之，應係在被告東譽仁住處為之。②檢察官於起訴
    書認為被告許瀞文有說出「垃圾人」、「吐口水」等節，惟
    由【附表二】之勘驗內容，足認被告許瀞文並未說出「垃圾
    人」，而是「垃圾」；又從【附表三】之之勘驗內容，顯見
    被告許瀞文係作出朝黃慶銓之車輛吐口水之動作，亦非說出
    「吐口水」之言詞，但此部分均無礙起訴同一事實之認定，
    本院自得依證據認定之，附此敘明。
據上論斷，應依刑事訴訟法第299條第1項前段，刑法第305條、
第309條第1項、第55條、第41條第1項前段、第42條第3項，刑法
施行法第1條之1第1項，判決如主文。
本案經檢察官王朝弘提起公訴，檢察官范文欽到庭執行職務。
中    華    民    國   110    年    10    月    14    日
                  刑事第五庭  法  官  陳川傑
以上正本證明與原本無異。
如不服本判決應於收受送達後20日內向本院提出上訴書狀，並應
敘述具體理由；如未敘述上訴理由者，應於上訴期間屆滿後20日
內向本院補提理由書（均須按他造當事人之人數附繕本）「切勿
逕送上級法院」。
因疫情而遲誤不變期間，得向法院聲請回復原狀。
中    華    民    國   110    年    10    月    14    日
                              書記官  王翌翔
附錄本案論罪科刑之法條全文：
中華民國刑法第305條
以加害生命、身體、自由、名譽、財產之事恐嚇他人，致生危害
於安全者，處 2 年以下有期徒刑、拘役或 9 千元以下罰金。
　
中華民國刑法第309條
公然侮辱人者，處拘役或 9 千元以下罰金。
以強暴犯前項之罪者，處 1 年以下有期徒刑、拘役或 1 萬 5
千元以下罰金。
　
【附表一】檢察事務官勘驗黃慶銓提供之監視器光碟，有關事實
          欄一㈠部分（見他字卷第38頁至第39頁）：
┌──────────────────────────┐
│檔案顯示時間：                                      │
│2020/09/05                                          │
│10：29：11至10：31：22：                            │
│被告東譽仁：你是在灑什麼（台語）？                  │
│    告訴人：沒有呀                                  │
│被告東譽仁：幹你娘機掰，你在灑一次試試看？          │
│    告訴人：沒有啦                                  │
│被告東譽仁：你有聽到嗎？你到底撒了幾次？我在這裡都看│
│            到你在幹嘛（台語），你都丟在我家門口，你│
│            不要走，我要下去了。                    │
│    告訴人：拍謝啦。                                │
│被告東譽仁：你要去哪裡啦？                          │
│    告訴人：我要去買東西。                          │
│被告東譽仁：你要去買什麼東西啦？你撒東西就是不對啦。│
│    告訴人：失禮啦，失禮啦，我在灑東西，失禮啦拍謝啦│
│被告東譽仁：你家要給我灑東西嗎？你說嗎？做人不要那麼│
│            畜生喔，垃圾人呀你。                    │
│被告東譽仁：叫你老公不要一直灑，我在這看，已經灑3次 │
│            了。                                    │
│不知名的女聲：拍謝啦。                              │
│被告東譽仁：真的是頭殼壞去。（台語）                │
└──────────────────────────┘
【附表二】檢察事務官勘驗黃慶銓提供之監視器光碟，有關事實
          欄一㈡部分（見他字卷第40頁至第41頁）：
 ┌─────────────────────────┐
 │2020/09/05                                        │
 │21：00：09至21：03：50                            │
 │被告許瀞文：垃圾。…                              │
 │被告許瀞文：…狗呀…給我灑米…。說什麼撞死貓，你都│
 │            不知道對面有多惡劣，灑米鹽到我家。    │
 │不知名女性：灑什麼東西？                          │
 │被告許瀞文：變態臭機掰                            │
 │不知名女聲：你不要罵髒話..到時候告..              │
 │被告許瀞文：要告什麼？他撞死貓，待會就要撞死人了..│
 │            我兒子有看到灑鹽米…等一下就撞死人了，│
 │            你等著看…神經病嗎？...在我家灑鹽米… │
 │            全家人都變態..                        │
 └─────────────────────────┘
【附表三】檢察事務官勘驗黃慶銓提供之監視器光碟，有關事實
          欄一㈢部分（見他字卷第42頁）：
 ┌─────────────────────────┐
 │2020/09/08                                        │
 │20：28：32至20：29：20                            │
 │被告許瀞文：你灑鹽米到我家幹嘛（台語）？          │
 │    告訴人：我故意的嗎？（台語)                   │
 │被告許瀞文：你神經病啦，看三小，沒被別人變態…。  │
 │                                                  │
 │（被告許瀞文向告訴人的車子吐口水）                │
 │                                                  │
 │被告許瀞文：當作我女人不敢打你，我打你比你更厲害…│
 │            .敢來我家灑鹽米，你家要死人，生病呀（ │
 │            台語）…                              │
 └─────────────────────────┘